臺灣桃園地方法院刑事裁定　　　　　　 100年度聲字第4166號
聲　請　人
即　被　告　洪進貴
指定辯護人　公設辯護人彭詩雯
上列聲請人即被告因妨害自由等案件（100 年度訴字第679 號）
，聲請具保停止羈押，本院裁定如下：
    主  文
聲請駁回。
    理  由
一、聲請意旨略以：聲請人即被告洪進貴並非知悉遭警查緝而避
    走南部，實因家中經濟拮据，適逢朋友介紹而至嘉義工作，
    以賺取微薄薪資貼補家用，聲請人實無逃亡之情；另聲請人
    與徐照坤間係就車輛出借遭損壞一事，相約至平常聚會租屋
    處所洽談賠償事宜，聲請人並無對徐照坤施以強暴脅迫，且
    徐照坤於本案開庭審理時亦撤銷對聲請人之控訴，故聲請人
    已無羈押之必要，懇請本院准被告具保而停止羈押，爰聲請
    具保停止羈押等語。
二、按被告及得為其輔佐人之人或辯護人，得隨時具保，向法院
    聲請停止羈押，刑事訴訟法第110 條第1 項前段定有明文。
    次按羈押之被告，所犯最重本刑為3 年以下有期徒刑、拘役
    或專科罰金之罪者，或係懷胎5 月以上或生產後二月未滿者
    ，或現罹疾病，非保外治療顯難痊癒者，如經具保聲請停止
    羈押，不得駁回，刑事訴訟法第114 條亦定有明文。而關於
    羈押與否之審查，其目的僅在判斷有無實施羈押強制處分之
    必要，並非認定被告有無犯罪之實體審判程序，故關於羈押
    之要件，無須經嚴格證明，以經釋明得以自由證明為已足；
    至於被告是否成立犯罪，乃本案實體上應予判斷之問題，而
    有無羈押被告之必要，係屬為保全被告使訴訟程序得以順利
    進行，或為保全證據或為保全對被告刑罰之執行目的，而對
    被告實施人身強制處分權，故審酌被告有無羈押之必要，除
    被告犯罪嫌疑已屬重大外，自當基於訴訟進行程度、犯罪性
    質、犯罪實際情狀及其他一切情事，審慎斟酌有無上開保全
    或預防目的，依職權妥適裁量，俾能兼顧國家刑事追訴、刑
    罰權之順暢執行及人權保障。至所謂犯罪嫌疑重大，係指就
    現有之證據，足認被告成立犯罪之可能性甚大而言。
三、經查，聲請人即被告洪進貴因妨害自由等案件，經本院訊問
    後，認被告除檢察官起訴書所主張涉犯之刑法第302 條第1
    項剝奪他人行動自由罪外，復另涉犯刑法第328 條第1 項之
    強盜罪此最輕本刑為5 年以上有期徒刑之罪，犯罪嫌疑重大
    ，又被告洪進貴於本院訊問時，就其因知悉本案業經警循線
    查緝而生畏罪之心，故即避走南部等情供陳明確，是足認被
    告前有逃亡事實而有逃亡之虞，非予羈押顯難進行追訴、審
    判，而有羈押之必要，於民國100 年9 月27日執行羈押在案
    。準此，被告所犯既係最輕本刑為有期徒刑5 年以上之罪，
    其犯罪嫌疑重大，且被告前有逃亡事實而有逃亡之虞等情，
    業如前述，是經本院審酌被告所犯之全案情節，認被告上述
    羈押原因尚屬存在，不能因具保而使之消滅。從而，被告聲
    請具保停止羈押，自難准許，應予駁回。
四、依刑事訴訟法第220 條，裁定如主文。
中    華    民    國   100    年    10    月    28    日
                  刑事第十一庭  審判長法  官  蔡榮澤
                                      法  官  吳宗航
                                      法  官  林大鈞
以上正本證明與原本無異。
如不服本裁定，應於裁定送達後5 日內向本院提出抗告狀。
                                      書記官  楊晴文
中    華    民    國   100    年    10    月    31    日